臺灣板橋地方法院刑事判決　　　　　　　　　　　　九十二年度易字第一九一九號
　　公　訴　人　臺灣板橋地方法院檢察署檢察官
　　被　　　告　乙○○
右列被告因竊盜案件，經檢察官提起公訴（九十二年度偵字第九二六九號），本院判
決如左：
    主  文
乙○○竊盜，處拘役伍拾日，如易科罰金，以佰元折算壹日。
    事  實
一、乙○○於民國八十八年間因竊盜案件，經臺灣士林地方法院以八十九年度士簡字
    第三一號判決判處有期徒刑六月，緩刑三年確定（本件不構成累犯）。仍不知悔
    改，竟意圖為自己不法之所有，於九十二年五月一日十九時許夜間，見位於臺北
    縣五股鄉○○路○段一號之獅子頭抽水站建築物之大門未上鎖，竟未經許可侵入
    該建築物內附連圍繞之土地，竊取放置於地上價值約新台幣一千元之銅條二支（
    公訴人誤載為銅條一支），得手後正欲離去之際，為現場保全人員發覺並報警查
    獲，並扣得銅條一支。
二、案經臺北縣政府警察局蘆洲分局報告臺灣板橋地方法院檢察署檢察官偵查起訴。
        理由
一、訊據被告乙○○矢口否認右揭犯行，辯稱伊當時想要撿銅條拿去販賣，但還沒拿
    到之前，警衛即前來，伊並未竊取銅條云云。然查，被告於九十二年五月一日十
    九時，趁獅子頭抽水站之後門沒關，進入臺北縣五股鄉○○路○段一號獅子頭抽
    水站內竊取堆置於地上之銅條乙事，業據被告於警詢、偵查中自白不諱，並核與
    證人丙○○即獅子頭抽水站之保全人員到庭結證證稱「當日透過攝影機發現被告
    從外面進入抽水站內，伊馬上過去，之後抓住被告背部，當時被告人已經彎腰，
    二隻手各拿一支銅條。」等情節相符（請見本院九十三年一月六日審判筆錄），
    而證人丙○○於警詢中雖證稱被告僅竊取一條銅條，然其於警局製作筆錄之際未
    經具結程序，且於本院審理中並經檢察官、被告行交互詰問程序，證人於審判中
    之證詞甚為明確、清晰，是自應以證人於審判中之陳述較為可信，衡情證人丙○
    ○與被告素不相識，倘非實情，無須設詞羅織被告入罪，此外，並有現場照片五
    張、臺北縣政府贓物認領保管單一紙在卷為憑，足認被告於警詢、偵查中之自白
    與事實相符，其嗣後於本院辯解之詞，乃屬飾卸之詞，並無可信。本件事證明確
    ，被告犯行堪予認定，應依法論科。
二、獅子頭抽水站平常時並無人居住，但有警衛二十四小時輪值，而警衛必須每小時
    四周巡邏，並未居住在該抽水站內，此據告訴人甲○○到庭陳述明確，是該獅子
    頭抽水站並非有人居住之住宅或建築物，是被告乙○○未經許可，侵入該建築物
    附連圍繞之土地內，並徒手竊取銅條二支，核被告所為係犯刑法第三百零六條侵
    入住宅罪、第三百二十條第一項普通竊盜罪。上開二罪間，有方法、結果之牽連
    關係，應從一重之普通竊盜罪處斷。原起訴書認為被告係犯刑法第三百二十一條
    第一項第一款之夜間侵入有人居住之建築物罪，似有誤會，已據蒞庭檢察官於九
    十三年一月六日當庭變更起訴法條為刑法第三百零六條、第三百二十條第一項等
    罪，依法核無不合，附此敘明。爰審酌被告前有竊盜前科（本件不構成累犯），
    犯罪之動機、目的、手段，犯罪時所受之刺激及其品性、智識程度、犯罪所生之
    損害、犯罪後態度及因經濟狀況不佳而犯下本件犯行等一切情狀，量處如主文所
    示之刑，並諭知易科罰金之折算標準，以資懲戒。
據上論斷，應依刑事訴訟法第二百九十九條第一項前段，刑法第三百零六條、第三百
二十條第一項、第五十五條、第四十一條第一項前段，罰金罰鍰提高標準條例第一條
前段、第二條，判決如主文。
本案經檢察官程秀蘭到庭執行職務
中      華      民      國      九十三      年      一    月    十六    日
                                  臺灣板橋地方法院刑事第十四庭
                                          審判長法  官  趙  義  德
                                                法  官  張  江  澤
                                                法  官  絲  鈺  雲
右正本證明與原本無異。
如不服本判決，應於判決送達後十日內，向本院提出上訴狀。
                                                書記官  許  清  秋
中      華      民      國      九十三      年      一    月    十九    日
附錄本案論罪科刑法條全文
刑法第三百零六條
無故侵入他人住宅、建築物或附連圍繞之土地或船艦者，處一年以下有期徒刑、拘役
或三百元以下罰金。無故隱匿其內，或受退去之要求而仍留滯者，亦同。
刑法第三百二十條
意圖為自己或第三人不法之所有，而竊取他人之動產者，為竊盜罪，處五年以下有期
徒刑、拘役或五百元以下罰金。
意圖為自己或第三人不法之利益，而竊佔他人之不動產者，依前項之規定處斷。
前二項之未遂犯罰之。
